臺灣橋頭地方法院民事裁定
109年度消債清字第42號
聲請人即債  洪美玲  
務人                  
代  理  人  吳忠諺  法扶律師
上列當事人聲請消費者債務清理事件，本院裁定如下：
    主  文
聲請人洪美玲自民國一百零九年四月二十三日下午四時起開始清
算程序。
命司法事務官進行本件清算程序。
    理  由
一、按更生方案未依消費者債務清理條例（下稱消債條例）第59條、第60條規定可決時，除有同條例第12條、第64條規定之情形外，法院應以裁定開始清算程序；債務人有薪資、執行業務所得或其他固定收入，依其收入及財產狀況，可認更生方案之條件已盡力清償者，法院應以裁定認可更生方案，該條例第61條第1項、第64條第1項前段定有明文。又債務人之財產無清算價值者，以其於更生方案履行期間可處分所得總額，扣除自己及依法應受其扶養者所必要生活費用後之餘額，逾五分之四已用於清償，視為債務人已盡力清償，此亦為消債條例第64條之1第2款所明定。次按法院開始清算程序之裁定，應載明其年、月、日、時，並即時發生效力；法院裁定開始更生或清算程序後，得命司法事務官進行更生或清算程序，同條例第16條第1項、第83條第1項亦分別定有明文。
二、經查，本件聲請人即債務人洪美玲聲請更生，經本院以109年度消債清字第42號民事裁定准予開始更生程序，並經本院108年度司執消債更字第83號執行更生事件執行中。本件更生債權額確定為新臺幣（下同）7,942,107元，聲請人提出以每月為1期，每期清償2,000元，6年共計72期，清償成數1.81％，清償總額144,000元之更生方案，惟多數債權人表示不同意該更生方案。次查，聲請人名下無財產及保單，與配偶育有2名子女，聲請人主張因配偶罹患肝硬化併食道靜脈瘤，且85年生之長女仍就學中，需扶養配偶與長女，惟據聲請人提出之子女在學證明，長女於108年3月已就讀四技四年級，故應已自大專院校畢業，故本院僅認列配偶扶養費，另聲請人目前任職於高雄市鳳山文華國民小學，本院司法事務官以106、107年度申報每月平均所得42,783元作為其還款能力，每月個人必要生活費及配偶扶養費支出，則以109年度高雄市每人每月最低生活費標準之1.2倍計算即以31,438元為限（計算式：15,719×2＝31,438），本院司法事務官遂依首揭規定命聲請人提出每月清償9,000元之更生方案，始符更生方案盡力清償原則，惟聲請人主張長女目前仍就讀研究所，且其擔任代課教師，收入尚非穩定，僅能提出每月清償4,501元之更生方案，無法提高更生方案還款金額，惟本院審酌聲請人長女大學畢業後選擇繼續升學，本應自行負擔生活費，且上開每月平均所得，已考量聲請人未有寒暑假之收入，以申報所得計算還款能力，且就勞工保險投保資料表所示，聲請人工作均無間斷，應未有其主張收入非穩定之情，故難以逕行認可聲請人重新提出之每月清償4,501元更生方案。基上，聲請人提出之更生方案未經債權人會議可決，且未達盡力清償標準，經通知提高更生方案金額後未提高，則原所提更生方案既無法依本條例第64條逕行認可，爰裁定開始本件清算程序，並命司法事務官進行本件清算程序。
三、依消費者債務清理條例第61條、第83條第1 項、第16條第1
    項 ，裁定如主文。
中　　華　　民　　國　 109　　年　　4 　　月　　23　　日
              　　民事庭　法　官　李姝蒓
以上正本係照原本作成。
本裁定已於109年4月23日下午4時公告。
如不服本裁定，應於裁定送達後10日內，以書狀向本院提出抗告
，並繳納抗告費新臺幣1千元。
中　　華　　民　　國　 109　　年　　4 　　月　　23　　日
  　                      書記官　郭南宏